

(3)

(321) 896-8485



morenofranco77@gmail.com



https://github.com/YanMFranco



https://www.linkedin.com/in/yan-



franco-moreno-henao-83b957247/ https://phenomenal-bubblegum-

3e65e2.netlify.app/

Formación académica

SOY HENRY!

2022 - 2023

Developer Full Stack

POLITECNICO JAIME ISAZA CADAVID

2016 - 2017

Tecnico en Desarrollo de sistemas de información.

INSTITUTO EDUCATIVA SAN AGUSTIN

2010 - 2015

Bachiller Academico con media tecnica en Desarrollo de sistemas de información.

Habilidades

- 1. Javascript
- 2.React
- 3. Node js
- 4.SQL
- 5.C#
- 80 % 70 %

90 %

Yan Franco Moreno Henao

Developer Full Stack Jr

Perfil

como desarrollador full stack altamente motivado, el objetivo es aplicar y mejorar las habilidades de programación y desarrollo web en una empresa innovadora que valore la innovación y el trabajo en equipo. Se tiene experiencia en proyectos cortos, una gran actitud de servicio, y se está dispuesto a trabajar arduamente para adquirir nuevas habilidades y conocimientos en este campo. Se busca trabajar en proyectos desafiantes para adquirir experiencia laboral y contribuir al crecimiento y éxito de la empresa. A largo plazo, se busca convertirse en un desarrollador experto y altamente valorado, liderando proyectos exitosos ofreciendo soluciones V innovadoras a los clientes.

Experiencia profesional

Developer Full Stack LILAB PERU 2022 – 2023 (Pasantias)

 Como Developer Full Stack en LILAB PERU, tuve la oportunidad de trabajar en un proyecto que se centraba en una plataforma para tiendas de estilistas que ofrecían servicios y ventas de productos de los mismos. Durante mi tiempo en el proyecto, mi rol principal fue la creación de endpoints en el back-end con SQL, .NET Core, y en el frontend, trabajé en la creación de módulos.

Tecnico de soporte en sistemas APLISALUD 2016 - 2017

- Brindé soporte técnico en sitio y en línea a usuarios de diferentes empresas clientes de la compañía.
- Resolví problemas técnicos en sistemas operativos Windows y MacOS, así como en software de ofimática y diseño gráfico.
- Implementé un nuevo sistema de gestión de tickets que mejoró la eficiencia del departamento de soporte técnico.
- Obtuve una tasa de satisfacción del cliente del 95% durante mi tiempo en la empresa.